臺灣雲林地方法院刑事判決　　　　　　　100年度訴緝字第7號
公　訴　人　臺灣雲林地方法院檢察署檢察官
被　　　告　蔡守滄
選任辯護人　簡承佑律師
　　　　　　張育誠律師
上列被告因違反毒品危害防制條例案件，經檢察官提起公訴（97
年度偵字第3112號、第3114號、第3422號、第3537號、第3603號
），本院判決如下：
    主  文
蔡守滄所犯罪名及處罰，詳如附表一編號1 至5 「所犯罪名及處
罰」欄所示。應執行有期徒刑年捌月，扣案如附表二編號1 所
示之物，沒收；未扣案之販賣第二級毒品所得財物共新臺幣萬
伍仟捌佰元，其中新臺幣仟元沒收之，如全部或一部不能沒收
時，以其財產抵償之，其中新臺幣萬貳仟捌佰元與蘇秋燕連帶
沒收之，如全部或一部不能沒收時，以其與蘇秋燕之財產連帶抵
償之。
    事  實
一、蔡守滄明知甲基安非他命係毒品危害防制條例第2 條第2 項
    第2 款所定之第二級毒品，未經許可，不得持有、販賣，竟
    分別基於販賣第二級毒品甲基安非他命以營利之各別犯意，
    單獨，或與有犯意聯絡之蘇秋燕共同為下列販賣第二級毒品
    ，並以蔡守滄所有NOKIA 廠牌搭配門號0000000000號行動電
    話，作為對外聯絡工具，先後為下列販賣毒品之行為：
(一)、於如附表一編號1 所示之時間、地點，以如附表一編號1 所
    示之販賣毒品方式，販賣第二級毒品甲基安非他命予劉宏偉
    1 次，並收得如附表一編號1 所示之款項，得款3,000 元。
(二)、與蘇秋燕，共同基於販賣第二級毒品以營利之犯意聯絡，於
    如附表一編號2 至5 所示之時間、地點，共同以如附表一編
    號2 至5 所示之販賣毒品方式，販賣第二級毒品甲基安非他
    命予劉宏偉4 次，並收得如附表一編號2 至5 所示之款項，
    ，合計得款32,800元。
二、嗣於97年6 月12日凌晨0 時15分許，為警查獲，並扣得蔡守
    滄所有供販賣甲基安非他命所用如附表二編號1 所示之NOKI
    A 廠牌（搭配門號0000000000號）行動電話1 支。蔡守滄並
    於偵查及審理中均自白涉犯上開5 次販賣甲基安非他命犯行
    。
三、案經雲林縣警察局虎尾分局報告臺灣雲林地方法院檢察署檢
    察官偵查起訴。
    理  由
一、證據能力部分：
    按被告以外之人於審判外之陳述，雖不符前4 條之規定，而
    經當事人於審判程序同意作為證據，法院審酌該言詞陳述或
    書面陳述作成時之情況，認為適當者，亦得為證據，刑事訴
    訟法第159 條之5 第1 項定有明文。其立法意旨在於傳聞證
    據未經當事人之反對詰問予以核實，原則上先予排除。惟若
    當事人已放棄反對詰問權，於審判程序中表明同意該等傳聞
    證據可作為證據，基於尊重當事人對傳聞證據之處分權，及
    證據資料愈豐富，愈有助於真實發見之理念，且強化言詞辯
    論主義，使訴訟程序得以順暢進行，上開傳聞證據亦均具有
    證據能力。經查，檢察官、被告及其辯護人就本院所引用下
    列被告以外之人於審判外之書面、言詞陳述，均同意作為證
    據，且本院審酌此等證據資料作成時之情況，均無不法之情
    事，且與待證事實具有關聯性，認為適宜作為本案之證據，
    故均有證據能力。
二、認定犯罪事實所憑之證據及理由：
(一)、上開販賣甲基安非他命與證人劉宏偉之事實，業據被告蔡守
    滄於警詢、偵查及本院審理時坦承不諱（見偵字第3114號卷
    (一)第12頁至第13頁、第18頁至第19頁；偵字第3114號卷(三)第
    38頁至第42頁；本院卷第26頁至27頁），核與同案被告蘇秋
    燕於偵查中供述之情節大致相符（見警卷第9 頁至第14頁）
    ，並經證人即附表一所示買受人劉宏偉分別於警詢及偵查中
    證述情節大致相符（見偵字第3114號卷(一)第108 頁至第110
    頁、第112 頁至第114 頁；偵字第3114號卷(二)第4 頁至第8
    頁），並有與上開證人證述內容相符如附表三所示監聽譯文
    及授權監聽之通訊監察書在卷可稽（譯文頁碼見附表三所載
    、通訊監察書見偵字第3114號卷(二)第19頁至第20頁），復有
    附表二編號1 所示被告所有內置0000000000號SIM 卡之行動
    電話機1 支扣案可佐，足徵被告前揭自白與事實相符，應堪
    採信。本件被告事證明確，應依法論科。
(二)、末按毒品甲基安非他命，本無一定之公定價格，是其各次買
    賣之價格，當亦各有差異，或隨供需雙方之資力、關係之深
    淺、需求之數量、貨源之充裕與否、販賣者對於資金之需求
    程度，以及政府查緝之態度，進而為各種不同之風險評估，
    而為機動性之調整，是其價格標準，自非一成不變，且販賣
    者從各種「價差」或「量差」或「純度」謀取利潤方式，亦
    有差異，然其所圖利益之非法販賣行為目的，則屬相同，並
    無二致。因之，販賣利得，除經被告坦承，或其價量至臻明
    確外，確實難以究其原委。然按一般民眾普遍認知之毒品非
    法交易，向為政府查禁森嚴且重罰不寬貸，衡諸常情，倘非
    有利可圖，絕無平白甘冒被重罰風險之理，從而，舉凡有償
    交易，除足反證其確另基於某種非圖利本意之關係外，通常
    尚難因無法查悉其買進、賣出之差價，而諉無營利之意思，
    或阻卻販賣犯行之追訴。查被告為智識正常之成年人，對於
    毒品甲基安非他命價格昂貴，取得不易，毒品交易為政府檢
    警機關嚴予取締之犯罪，法律並就此懸有重典處罰，當知之
    甚稔，而被告與其所交付毒品之劉宏偉間，均僅屬一般交往
    ，倘無從中賺取差價或投機貪圖小利，豈有甘冒重典依購入
    價格轉售之理？是被告主觀上均具有營利之意圖，亦臻明確
    。
(三)、至於，公訴意旨認同案被告蘇秋燕亦有參與附表一編號1 所
    示之犯行。經查，觀諸起訴書所載該部分之犯罪事實（見起
    訴書第3 頁），僅敘明劉宏偉與蔡守滄聯絡購買甲基安非他
    命事宜，並由該2 人直接會面交貨取錢，並無同案被告蘇秋
    燕如何與蔡守滄有犯意之聯絡及行為之分擔之事實，且被告
    蔡守滄所使用之門號0000000000號行動電話與劉宏偉持用之
    門號0000000000號行動電話之如附表三編號1 通訊監察譯文
    所示，該日僅有2 人通聯，因此，不得以蘇秋燕與蔡守滄為
    男女朋友關係，遽認其應對蔡守滄之犯行負全部刑責，而該
    部分亦經本院97年度訴字第761 號判決同案被告蘇秋燕無罪
    確定，有該判決書附卷可參，則公訴人就此部分之認定，尚
    有誤會，併此敘明。
三、論罪科刑：
(一)、按行為後法律有變更者，應比較修正前後之法律，依刑法第
    2 條定其究應適用新法或舊法。關於新舊法之比較適用，如
    有法定減輕或免除其刑之規定者，應先於法定刑之輕重而為
    比較適用。被告蔡守滄行為後，毒品危害防制條例於98年5
    月20日修正公布，於同年5 月22日生效，其中第4 條第2 項
    修正前規定：「製造、運輸、販賣第二級毒品者，處無期徒
    刑或7 年以上有期徒刑，得併科新臺幣7 百萬元以下罰金。
    」。修正後規定為：「製造、運輸、販賣第二級毒品者，處
    無期徒刑或7 年以上有期徒刑，得併科新臺幣1 千萬元以下
    罰金。」。其法定刑雖以舊法對被告有利，然因同條例於第
    17條第2 項增訂：「犯第4 條至第8 條之罪於偵查及審判中
    均自白者，減輕其刑。」據此，依修正後第17條第2 項之規
    定，犯同條例第4 條至第8 條之罪，於偵查及審理中均自白
    者，得依修正通過之現行規定減輕其刑，是依刑法第2 條第
    1 項規定，綜合比較上開行為時及裁判時之毒品危害防制條
    例第4 條第2 項及第17條第2 項之規定，自以適用98年5 月
    22日修正施行後之毒品危害防制條例第4 條第2 項及第17條
    第2 項之規定，對被告蔡守滄較有利（應一體適用，不得割
    裂）。
(二)、按甲基安非他命係毒品危害防制條例第2 條第2 項第2 款所
    稱之第二級毒品，不得非法持有、販賣。核被告蔡守滄就附
    表一編號1 至5 所示之行為，均係犯修正後毒品危害防制條
    例第4 條第2 項之販賣第二級毒品罪；被告各次販賣毒品甲
    基安非他命前，分別持有毒品甲基安非他命之低度行為，應
    為其販賣甲基安非他命之高度行為所吸收，均應不另論罪。
(三)、被告就附表一編號2 至5 所示與同案被告蘇秋燕間，均有犯
    意之聯絡及行為之分擔，為共同正犯。
(四)、被告所犯上開5 次販賣第二級毒品罪，均犯意各別，行為互
    殊，應均予分論併罰。
(五)、查被告蔡守滄就本案販賣第二級毒品行為經警查獲後，於偵
    查及審判中自白犯行，應適用修正後毒品危害防制條例第17
    條第2 項規定，減輕其刑。
(六)、按毒品危害防制條例第4 條第2 項販賣第二級毒品罪，法定
    刑為「無期徒刑」或「7 年以上有期徒刑」，則不分犯罪情
    節輕重，概處以上開刑責，難免輕重失衡，倘有情輕法重情
    形，於裁判時自得適用刑法第59條酌量減輕其刑，以避免過
    嚴之刑罰，此參之司法院大法官釋字第263 號解釋文自明。
    亦即，法院為避免刑罰過於嚴苛，於情輕法重之情況下，應
    合目的性裁量而有適用刑法第59條酌量減輕被告刑度之義務
    。又適用刑法第59條酌量減輕其刑時，並不排除同法第57條
    所列舉10款事由之審酌（最高法院70年度第6 次刑事庭會議
    決議參照）。本院考量被告沉陷於毒癮中，不可自拔，因經
    濟困頓，為賺取施用毒品之花費方鋌而走險步上販毒一途（
    見本院卷第74頁），其販賣甲基安非他命之對象限於劉宏偉
    ，而劉宏偉本來就有施用第二級毒品慣行（見偵字第3114號
    卷(一)第109 頁），且販賣甲基安非他命之數量及所得非鉅，
    其惡性與大量或長期販毒者迥異，犯罪情節顯然較輕，較諸
    大量販賣毒品與不特定多數人施用，藉以牟取暴利之情並不
    相同，危害社會之程度亦有差別，犯罪所生之危害非重，且
    被告於偵、審中均坦承犯行，頗具悔意。雖被告就販賣第二
    級毒品等罪，均可依修正後毒品危害防制條例第17條第2 項
    之規定減輕其刑，惟依上各情可認被告之犯罪情狀足堪憫恕
    ，縱科以減輕後之法定最輕本刑，尚屬情輕法重，且難認符
    合罪刑相當原則及比例原則，而在客觀上足以引起一般人之
    同情，爰依刑法第59條之規定，就被告所犯附表一編號1 至
    5 所示之販賣第二級毒品罪，均酌減其刑，並遞減之。
(七)、爰審酌被告明知毒品甲基安非他命具有成癮性，且嚴重妨害
    人之身心健康，竟為圖一己之私利，而販賣予他人施用，令
    買受毒品者沉迷於毒癮，無法自拔外，輕則戕害個人身心，
    重則因缺錢買毒而引發各式犯罪，實為多種犯罪源頭，對國
    家、社會、個人傷害，可謂至深且鉅，然因被告實際販賣時
    間非長，犯後自白犯罪，已有悔意，及參酌被告販賣第二級
    毒品之數量、金額、次數等均非甚鉅，顯非大盤交易之毒販
    ，及其動機、目的、所得利益等一切情狀，各量處如附表一
    所示之刑。另按刑法第51條數罪併罰定執行刑之立法方式，
    採限制加重原則，亦即非以累加方式定應執行刑，本院審酌
    被告所犯上開各罪，其犯罪時間均在97年6 月間，且販賣第
    二毒品之犯罪手法類似，如以實質累加之方式定應執行刑，
    則處罰之刑度顯將超過其行為之不法內涵，而違反罪責原則
    ，及考量因生命有限，刑罰對被告造成之痛苦程度，係隨刑
    度增加而生加乘效果，而非以等比方式增加，是則以隨罪數
    增加遞減其刑罰之方式，當足以評價被告行為之不法性之法
    理（即多數犯罪責任遞減原則），定被告之應執行刑如主文
    所示，以示懲儆。至於，公訴檢察官對被告求處應執行有期
    徒刑10年，本院審酌上情認被告處以應執行有期徒刑3 年8
    月，已足對被告收懲處、矯正之效，公訴檢察官求刑尚嫌過
    重，附此敘明。
(八)、沒收部分：
1.、按犯毒品危害防制條例第4 條至第9 條、第12條、第13條或
    第14條第1 項、第2 項之罪者，其供犯罪所用或因犯罪所得
    之財物，均沒收之，如全部或一部不能沒收時，追徵其價額
    或以其財產抵償之，毒品危害防制條例第19條第1 項定有明
    文；又按毒品危害防制條例第19條第1 項規定，犯販賣毒品
    罪者，其犯罪所得之財物均沒收之，係採義務沒收主義。故
    販賣毒品所得之對價，不問其中成本若干，利潤多少，均應
    全部諭知沒收，貫徹政府查禁煙毒之決心，以符立法本旨（
    最高法院91年度臺上字第2419號判決意旨可供參照）；另按
    共同正犯之犯罪所得，因係合併計算，為避免執行時發生重
    複沒收之情形，故各共同正犯之間係採連帶沒收主義，於裁
    判時僅諭知連帶沒收，不得就全體共同正犯之總所得，對各
    該共同正犯分別重複諭知沒收（最高法院95年度臺上字第17
    81號判決要旨參照）。(1)被告附表一編號1 所示之時、地，
    販賣該編號所示之毒品所收取之款項計3,000 元，揆諸前開
    規定及說明，應依毒品危害防制條例第19條第1 項規定，於
    被告所犯該罪沒收之，如全部或一部不能沒收時，以其財產
    抵償之（詳如附表一編號1 所示）；(2)被告蔡守滄與同案被
    告蘇秋燕於附表一編號2 至5 所示之時、地，共同販賣各該
    編號所示之毒品所收取之款項共計32,8000 元（3,000 ＋6,
    000 ＋12,000＋11,800＝32,800），揆諸前開規定及說明，
    應依毒品危害防制條例第19條第1 項規定，於被告蔡守滄所
    犯各該罪與蘇秋燕連帶沒收之，如全部或一部不能沒收時，
    以其與蘇秋燕財產連帶抵償之（詳如附表一編號2 至5 所示
    ）。
２、按行動電話服務須以晶片卡（即SIM 卡）為使用介面，因此
    電信公司於出租行動電話門號予消費者使用時，即同時附帶
    提供晶片卡給消費者作為門號使用之介面，故電信公司接受
    消費者申辦門號並將該門號開通上線時，該晶片卡之所有權
    亦移轉於消費者，自不能認該晶片卡仍屬電信公司所有之物
    （最高法院97年度臺上字第1952號判決意旨參照）。扣案之
    門號0000000000號1 支（含SIM 卡1 張）為被告蔡守滄所有
    ，業據被告蔡守滄於本院供述在卷（上開門號SIM 卡名義人
    係南頻電信股份有限公司，申請人使用資料在卷可稽，然被
    告於本院審理時坦承：該門號雖不是我的，但不用還給他人
    等語〈見本院卷第72頁〉，則上開SIM 卡1 張自為被告所有
    ），並以之用於附表一編號1 至5 所示之劉宏偉聯繫販賣第
    二級毒品甲基安非他命事宜，應依毒品危害防制條例第19條
    第1 項規定，於各次販賣毒品罪項下宣告沒收之（詳如附表
    一編號1 至5 所示）。又該行動電話1 支（含SIM 卡1 張）
    既經扣押，即無全部或一部不能沒收之問題，自無併諭知不
    能沒收時追徵價額必要。
據上論斷，應依刑事訴訟法第299 條第1 項，修正後毒品危害防
制條例第4 條第2 項、第17條第2 項、第19條第1 項，刑法第11
條前段、第2 條第1 項、第28條、第59條、第51條第5 款，判決
如主文。
本案經檢察官陳宜君到庭執行職務。
中    華    民    國    100   年    5     月    3     日
                  刑事第二庭  審判長法  官  陳定國
                                    法  官  周欣怡
                                    法  官  文昌
以上正本證明與原本無異。
如不服本判決應於收受判決後10日內向本院提出上訴書狀，並應
敘述具體理由；其未敘述上訴理由者，應於上訴期間屆滿後20日
內向本院補提理由書（均須按他造當事人之人數附繕本）。「切
勿逕送上級法院」。
                                    書記官  張簡純靜
中    華    民    國   100    年    5     月    3     日
附錄本案論罪科刑條文全文：
修正後毒品危害防制條例第4 條第2 項：
製造、運輸、販賣第二級毒品者，處無期徒刑或7 年以上有期徒
刑，得併科新臺幣1 千萬元以下罰金。
附表一：
 ┌──┬─┬───┬──┬──┬──────────┬────────┐
 │編號│交│行為人│販賣│販賣│   交 易 方  式     │ 所犯罪名及處罰 │
 │    │易│      │時間│地點│                    │                │
 │    │對│      │    │販賣│                    │                │
 │    │象│      │    │地點│                    │                │
 ├──┼─┼───┼──┼──┼──────────┼────────┤
 │ 1  │劉│蔡守滄│97年│劉宏│劉宏偉於97年6 月5 日│蔡守滄販賣第二級│
 │    │宏│      │6 月│偉位│21時27分7 秒、22時49│毒品，處有期徒刑│
 │    │偉│      │5 日│在雲│分7 秒、23時9 分19秒│貳年貳月。扣案如│
 │    │  │      │    │林縣│、23時16分55秒許，持│附表二編號1 所示│
 │    │  │      │    │北港│用門號0000000000號行│之物，沒收；未扣│
 │    │  │      │    │鎮劉│動電話，與持用門號09│案之販賣第二級毒│
 │    │  │      │    │厝里│00000000號行動電話之│品所得新臺幣仟│
 │    │  │      │    │劉厝│蔡守滄後（通話內容詳│元沒收之，如全部│
 │    │  │      │    │151 │如附表三編號1.所示）│或一部不能沒收時│
 │    │  │      │    │之1 │，相約劉宏偉位在雲林│，以其財產抵償之│
 │    │  │      │    │號住│縣北港鎮劉厝里劉厝15│。              │
 │    │  │      │    │處附│1之1號住處附近，以一│                │
 │    │  │      │    │近  │手交錢一手交貨之方式│                │
 │    │  │      │    │    │，將4 分之1 錢之甲基│                │
 │    │  │      │    │    │安非命販賣與劉宏偉，│                │
 │    │  │      │    │    │並自劉宏偉處得款3,00│                │
 │    │  │      │    │    │0 元。              │                │
 ├──┼─┼───┼──┼──┼──────────┼────────┤
 │ 2  │劉│蔡守滄│97年│本院│劉宏偉於97年6 月6日 │蔡守滄共同販賣第│
 │    │宏│蘇秋燕│6 月│北港│22時44分許、同日23時│二級毒品，處有期│
 │    │偉│      │6 日│簡易│21分許，持用門號0928│徒刑貳年貳月。扣│
 │    │  │      │    │庭（│488503號行動電話撥打│案如附表二編號1 │
 │    │  │      │    │雲林│蔡守滄持用之門號0927│所示之物，沒收；│
 │    │  │      │    │縣北│012755號行動電話，表│未扣案之販賣第二│
 │    │  │      │    │港鎮│示向蔡守滄購買毒品甲│級毒品所得新臺幣│
 │    │  │      │    │文仁│基安非他命4 分之1 錢│仟元應與蘇秋燕│
 │    │  │      │    │路  │，雙方約定在本院北港│連帶沒收之，如全│
 │    │  │      │    │471 │簡易庭（雲林縣北港鎮│部或一部不能沒收│
 │    │  │      │    │號）│文仁路471 號）附近交│時，以其與蘇秋燕│
 │    │  │      │    │附近│貨。劉宏偉抵達現場未│之財產連帶抵償之│
 │    │  │      │    │    │見蔡守滄，於同日23時│。              │
 │    │  │      │    │    │29分許，再次撥打電話│                │
 │    │  │      │    │    │給蔡守滄，由與蔡守滄│                │
 │    │  │      │    │    │同行之蘇秋燕接聽並回│                │
 │    │  │      │    │    │覆劉宏偉已至約定地點│                │
 │    │  │      │    │    │，於同日23時32分許（│                │
 │    │  │      │    │    │上開通話內容均詳如附│                │
 │    │  │      │    │    │表三編號2.所示），蔡│                │
 │    │  │      │    │    │守滄與蘇秋燕到達本院│                │
 │    │  │      │    │    │北港簡易庭附近，蔡守│                │
 │    │  │      │    │    │滄交付甲基安非他命4 │                │
 │    │  │      │    │    │分之1 錢與劉宏偉，並│                │
 │    │  │      │    │    │收取3,000 元，完成買│                │
 │    │  │      │    │    │賣交易。            │                │
 ├──┼─┼───┼──┼──┼──────────┼────────┤
 │ 3  │劉│蔡守滄│97年│本院│劉宏偉於97年6 月8 日│蔡守滄共同販賣第│
 │    │宏│蘇秋燕│6 月│北港│17時53分許，持用前揭│二級毒品，處有期│
 │    │偉│      │8 日│簡易│行動電話撥打蔡守滄持│徒刑貳年肆月。扣│
 │    │  │      │    │庭（│用之上述行動電話，向│案如附表二編號1 │
 │    │  │      │    │雲林│接聽之蘇秋燕表示欲購│所示之物，沒收；│
 │    │  │      │    │縣北│買甲基安非他命半錢，│未扣案之販賣第二│
 │    │  │      │    │港鎮│蘇秋燕答應後（通話內│級毒品所得新臺幣│
 │    │  │      │    │文仁│容詳如附表三編號3.所│陸仟元應與蘇秋燕│
 │    │  │      │    │路  │示），於同日17時53分│連帶沒收之，如全│
 │    │  │      │    │471 │後之某時許，將蔡守滄│部或一部不能沒收│
 │    │  │      │    │號）│交付並於其上註明「半│時，以其與蘇秋燕│
 │    │  │      │    │附近│」之甲基安非他命1 包│之財產連帶抵償之│
 │    │  │      │    │    │攜往約定之本院北港簡│。              │
 │    │  │      │    │    │易庭附近，販賣並交付│                │
 │    │  │      │    │    │甲基安非他命半錢與劉│                │
 │    │  │      │    │    │宏偉，售價6,000 元，│                │
 │    │  │      │    │    │雙方一手交錢、一手交│                │
 │    │  │      │    │    │貨。                │                │
 ├──┼─┼───┼──┼──┼──────────┼────────┤
 │ 4  │劉│蔡守滄│97年│劉宏│劉宏偉於97年6 月8 日│蔡守滄共同販賣第│
 │    │宏│蘇秋燕│6 月│偉位│22時32分許及97年6 月│二級毒品，處有期│
 │    │偉│      │9 日│在雲│9 日0 時30分以其持用│徒刑貳年捌月。扣│
 │    │  │      │    │林縣│之上開行動電話與蔡守│案如附表二編號1 │
 │    │  │      │    │北港│滄聯絡「要晚一點交易│所示之物，沒收；│
 │    │  │      │    │鎮劉│毒品」及由蔡守滄回答│未扣案之販賣第二│
 │    │  │      │    │厝里│其「已到麻豆」，嗣蘇│級毒品所得新臺幣│
 │    │  │      │    │劉厝│秋燕於97年6月9 日0時│壹萬貳仟元應與蘇│
 │    │  │      │    │151 │47分及同日1 時09分許│秋燕連帶沒收之，│
 │    │  │      │    │之1 │，代蔡守滄接聽由劉宏│如全部或一部不能│
 │    │  │      │    │號住│偉以前開門號撥打之行│沒收時，以其與蘇│
 │    │  │      │    │處  │動電話，劉宏偉原約定│秋燕之財產連帶抵│
 │    │  │      │    │    │向蔡守滄購買甲基安非│償之。          │
 │    │  │      │    │    │他命半錢，由蘇秋燕於│                │
 │    │  │      │    │    │同年月9 日1 時31分許│                │
 │    │  │      │    │    │，攜帶半錢甲基安非他│                │
 │    │  │      │    │    │命至劉宏偉位在雲林縣│                │
 │    │  │      │    │    │北港鎮劉厝里劉厝151 │                │
 │    │  │      │    │    │之1 號住處附近之某全│                │
 │    │  │      │    │    │家便利商店前欲交付給│                │
 │    │  │      │    │    │劉宏偉，劉宏偉乃又撥│                │
 │    │  │      │    │    │打電話與蔡守滄更改為│                │
 │    │  │      │    │    │購買甲基安非他命之數│                │
 │    │  │      │    │    │量為一錢，蔡守滄應允│                │
 │    │  │      │    │    │之（上開通話內容均詳│                │
 │    │  │      │    │    │如附表三編號4.所示）│                │
 │    │  │      │    │    │，親自於約25分鐘後前│                │
 │    │  │      │    │    │赴劉宏偉上開住處，將│                │
 │    │  │      │    │    │甲基安非他命1 錢交與│                │
 │    │  │      │    │    │劉宏偉，劉宏偉則給付│                │
 │    │  │      │    │    │12,000元價金，二人完│                │
 │    │  │      │    │    │成交易。            │                │
 ├──┼─┼───┼──┼──┼──────────┼────────┤
 │ 5  │劉│蔡守滄│97年│在嘉│劉宏偉於97年6 月9 日│蔡守滄共同販賣第│
 │    │宏│蘇秋燕│6 月│義縣│13時7 分許、13時34分│二級毒品，處有期│
 │    │偉│      │9 日│六腳│許，以前開門號行動電│徒刑貳年捌月。扣│
 │    │  │      │    │鄉朴│話撥打給蔡守滄，適蔡│案如附表二編號1 │
 │    │  │      │    │子大│守滄在睡覺，由蘇秋燕│所示之物，沒收；│
 │    │  │      │    │橋附│接聽，劉宏偉即與蘇秋│未扣案之販賣第二│
 │    │  │      │    │近之│燕約妥購買甲基安非他│級毒品所得新臺幣│
 │    │  │      │    │某便│命之數量與地點（通話│壹萬壹仟捌佰元應│
 │    │  │      │    │利商│內容詳如附表三編號5.│與蘇秋燕連帶沒收│
 │    │  │      │    │店  │所示），蘇秋燕於同日│之，如全部或一部│
 │    │  │      │    │    │15時許，攜帶蔡守滄事│不能沒收時，以其│
 │    │  │      │    │    │前準備好之甲基安非他│與蘇秋燕之財產連│
 │    │  │      │    │    │命1 包（重約1 錢），│帶抵償之。      │
 │    │  │      │    │    │在嘉義縣六腳鄉朴子大│                │
 │    │  │      │    │    │橋附近之某便利商店，│                │
 │    │  │      │    │    │將之交付與劉宏偉，並│                │
 │    │  │      │    │    │收取價金11,800元，以│                │
 │    │  │      │    │    │此方式完成買賣交易。│                │
 └──┴─┴───┴──┴──┴──────────┴────────┘
附表二：扣押之物
┌──┬──────────────────────┬───┬───┬─────┐
│編號│扣案物名稱                                  │數量  │所有權│備註      │
│    │                                            │      │人    │          │
├──┼──────────────────────┼───┼───┼─────┤
│1   │NOKIA 廠牌行動電話（含門號0000000000號SIM 卡│1 支  │被告蔡│供販賣毒品│
│    │1 張）                                      │      │守滄  │所用之物  │
└──┴──────────────────────┴───┴───┴─────┘
附表三：
┌──┬────┬────┬────┬────┬────┬─────┐
│編號│交易對象│販賣時間│販賣地點│販賣數量│販賣價格│電話      │
│    │        │        │        │        │(新臺幣)│          │
├──┼────┼────┼────┼────┼────┼─────┤
│ 1. │劉宏偉  │97年6 月│雲林縣北│甲基安非│3,000 元│(一)        │
│    │        │5 日    │港鎮劉厝│他命4 分│        │0000000000│
│    │        │        │里劉厝15│之1 錢  │        │    ↓    │
│    │        │        │1 之1 號│        │        │0000000000│
│    │        │        │劉宏偉住│        │        ├─────┤
│    │        │        │處附近  │        │        │(二)        │
│    │        │        │        │        │        │0000000000│
│    │        │        │        │        │        │    ↓    │
│    │        │        │        │        │        │0000000000│
│    ├────┴────┴────┴────┴────┴─────┤
│    │通話時間、譯文內容及出處：                                  │
│    ├────┬───────────────────┬─────┤
│    │97.06.05│B ：喂。                              │97年度偵字│
│    │21:27:07│A ：喂。                              │第3114號卷│
│    │【電話(一)│B ：喂。                              │(三)第61頁  │
│    │】      │A ：沒有在睡覺喔。                    │          │
│    │        │B ：沒有阿。                          │          │
│    │        │A ：你那裡有嗎？                      │          │
│    │        │B ：有咧。                            │          │
│    │        │A ：等一下再打給你。                  │          │
│    │        │B ：好。                              │          │
│    │        │                                      │          │
│    ├────┼───────────────────┼─────┤
│    │97.06.05│B ：喂。                              │97年度偵字│
│    │22:49:07│A ：一個「41」喔。                    │第3114號卷│
│    │【電話(一)│B ：好。                              │(三)第61頁  │
│    │】      │A ：我家。                            │          │
│    │        │B ：阿。                              │          │
│    │        │A ：我家這裡喔。                      │          │
│    │        │B ：好。                              │          │
│    │        │A ：喔。                              │          │
│    │        │B ：好。                              │          │
│    ├────┼───────────────────┼─────┤
│    │97.06.05│B ：喂。                              │97年度偵字│
│    │23:09:19│A ：喂。                              │第3114號卷│
│    │【電話(二)│B ：喂、喂，我人到人喔。              │(三)第61頁  │
│    │】      │A ：好。                              │          │
│    │        │                                      │          │
│    ├────┼───────────────────┼─────┤
│    │97.06.05│B ：喂。                              │97年度偵字│
│    │23:16:55│A ：繞回來。                          │第3114號卷│
│    │【電話(一)│B ：好。                              │(三)第61頁  │
│    │】      │                                      │          │
├──┼────┼────┬────┬────┬────┼─────┤
│2.  │劉宏偉  │97年6 月│雲林縣北│甲基安非│3,000元 │0000000000│
│    │        │6 日    │港鎮文仁│他命4 分│        │    ↓    │
│    │        │        │路471 號│之1 錢  │        │0000000000│
│    │        │        │臺灣雲林│        │        │          │
│    │        │        │地方法院│        │        │          │
│    │        │        │北港簡易│        │        │          │
│    │        │        │庭附近  │        │        │          │
│    ├────┴────┴────┴────┴────┴─────┤
│    │通話時間、譯文內容及出處：                                  │
│    ├────┬───────────────────┬─────┤
│    │97.06.06│B ：喂、喂。                          │97年度偵字│
│    │22:44:53│A ：喂。                              │第3114號卷│
│    │        │B ：喂。                              │(三)第61頁  │
│    │        │A ：你在外面喔。                      │          │
│    │        │B ：嗯阿。                            │          │
│    │        │A ：你有空過來嗎？                    │          │
│    │        │B ：阿。                              │          │
│    │        │A ：你有空過來嗎？                    │          │
│    │        │B ：有咧。                            │          │
│    │        │A ：「41」啦。                        │          │
│    │        │B ：喔，好。                          │          │
│    │        │A ：好。                              │          │
│    │        │B ：在法院那裡。                      │          │
│    │        │A ：在法院那裡，11點10分才到好嗎？    │          │
│    │        │B ：11點10分喔。                      │          │
│    │        │A ：嗯。                              │          │
│    │        │B ：好啦，好。                        │          │
│    ├────┼───────────────────┼─────┤
│    │97.06.06│B ：喂。                              │97年度偵字│
│    │23:21:12│A ：你有來嗎？                        │第3114號卷│
│    │        │B ：我在路上了。                      │(三)第61頁  │
│    │        │A ：好。                              │          │
│    │        │                                      │          │
│    ├────┼───────────────────┼─────┤
│    │97.06.06│B ：喂。                              │97年度偵字│
│    │23:29:16│A ：你們到了沒？                      │第3114號卷│
│    │        │B ：到新的這裡。                      │(三)第62頁  │
│    │        │A ：阿。                              │          │
│    │        │B ：到新的橋這裡。                    │          │
│    │        │A ：喔。                              │          │
│    │        │B ：好。                              │          │
│    ├────┼───────────────────┼─────┤
│    │97.06.06│B ：喂。                              │97年度偵字│
│    │23:32:24│A ：來前面這裡，我在這裡。            │第3114號卷│
│    │        │B ：好。                              │(三)第62頁  │
├──┼────┼────┬────┬────┬────┼─────┤
│3.  │ 劉宏偉 │99年6 月│雲林縣北│甲基安非│6,000元 │(一)        │
│    │        │8 日    │港鎮文仁│他命半錢│        │0000000000│
│    │        │        │路471 號│        │        │    ↓    │
│    │        │        │臺灣雲林│        │        │0000000000│
│    │        │        │地方法院│        │        ├─────┤
│    │        │        │北港簡易│        │        │          │
│    │        │        │庭附近  │        │        │          │
│    ├────┴────┴────┴────┴────┴─────┤
│    │通話時間、譯文內容及出處：                                  │
│    ├────┬───────────────────┬─────┤
│    │97.06.08│B ：喂。                              │97年度偵字│
│    │17:53:56│A ：喂。                              │第3114號卷│
│    │【電話(一)│B ：嗯。                              │(三)第62頁  │
│    │】      │A ：你們有空嗎？                      │          │
│    │        │B ：多少，你是昨天那個嗎？            │          │
│    │        │A ：昨天，一樣。                      │          │
│    │        │B ：一樣喔，喔，好阿，我到再打給你，  │          │
│    │        │    在上次我去那裡喔。                │          │
│    │        │A ：好阿。                            │          │
│    │        │B ：好。                              │          │
├──┼────┼────┬────┬────┬────┼─────┤
│4.  │ 劉宏偉 │99年6 月│雲林縣北│甲基安非│12,000元│(一)        │
│    │        │8 日    │港鎮劉厝│他命1錢 │        │0000000000│
│    │        │        │里劉厝  │        │        │    ↓    │
│    │        │        │151 之1 │        │        │0000000000│
│    │        │        │號劉宏偉│        │        ├─────┤
│    │        │        │住處附近│        │        │(二)        │
│    │        │        │        │        │        │0000000000│
│    │        │        │        │        │        │    ↓    │
│    │        │        │        │        │        │0000000000│
│    ├────┴────┴────┴────┴────┴─────┤
│    │通話時間、譯文內容及出處：                                  │
│    ├────┬───────────────────┬─────┤
│    │97.06.08│B ：喂。                              │97年度偵字│
│    │22:32:22│A ：喂。                              │第3114號卷│
│    │【電話(一)│B ：喂。                              │(三)第62頁  │
│    │】      │A ：你現在有嗎？                      │          │
│    │        │B ：幾張？                            │          │
│    │        │A ：嗯。                              │          │
│    │        │B ：要晚一點呢。                      │          │
│    │        │A ：要晚一點喔。                      │          │
│    │        │B ：嗯，我在高雄。                    │          │
│    │        │A ：好。                              │          │
│    ├────┼───────────────────┼─────┤
│    │97.06.09│B ：喂…喂。                          │97年度偵字│
│    │00:30:12│A ：你到那裡了？                      │第3114號卷│
│    │【電話(一)│B ：我喔，麻豆咧。                    │(三)第62頁  │
│    │】      │A ：好。                              │          │
│    │        │B ：好。                              │          │
│    ├────┼───────────────────┼─────┤
│    │97.06.09│B ：喂。                              │97年度偵字│
│    │00:47:16│A ：妳們到那裡了？                    │第3114號卷│
│    │【電話(一)│B ：新營這裡。                        │(三)第62頁  │
│    │】      │A ：妳們到新營了。                    │          │
│    │        │B ：嗯阿。                            │          │
│    │        │A ：喔，好啦。                        │          │
│    │        │B ：到，再打給你。                    │          │
│    │        │A ：好。                              │          │
│    ├────┼───────────────────┼─────┤
│    │97.06.09│B ：喂。                              │97年度偵字│
│    │01:09:01│A ：喂，先拿「一半」。                │第3114號卷│
│    │【電話(一)│B ：阿。                              │(三)第63頁  │
│    │】      │A ：先拿「一半」來。                  │          │
│    │        │B ：阿你，我在那，一樣今天那等你喔。  │          │
│    │        │A ：妳要來喔。                        │          │
│    │        │B ：嗯阿，因為他要趕去嘉義，怕你等太久│          │
│    │        │    。                                │          │
│    │        │A ：妳多久會到？                      │          │
│    │        │B ：我現在從我們這裡過去。            │          │
│    │        │A ：妳現在從妳們那裡來。              │          │
│    │        │B ：你多久會到？                      │          │
│    │        │A ：我現在從我們這裡過去。            │          │
│    │        │B ：妳現在從妳們那裡來。              │          │
│    │        │A ：嗯。                              │          │
│    │        │B ：好…好。                          │          │
│    ├────┼───────────────────┼─────┤
│    │97.06.09│B ：喂。                              │97年度偵字│
│    │01:27:13│A ：你們來了喔。                      │第3114號卷│
│    │【電話(一)│B ：她人過去了，到的時候會打電話給你。│(三)第63頁  │
│    │】      │A ：喔，好。                          │          │
│    ├────┼───────────────────┼─────┤
│    │97.06.09│B ：喂。                              │97年度偵字│
│    │01:31:12│A ：喂。                              │第3114號卷│
│    │【電話(一)│B ：怎麼樣？                          │(三)第63頁  │
│    │】      │A ：你能叫她再拿一個過來嗎？          │          │
│    │        │B ：阿。                              │          │
│    │        │A ：叫你「七仔」（指女朋友）拿一個過來│          │
│    │        │    嗎？                              │          │
│    │        │B ：拿一個什麼？                      │          │
│    │        │A ：「東西」啦。                      │          │
│    │        │B ：1 個喔。                          │          │
│    │        │A ：嗯。                              │          │
│    │        │B ：喔，好啦，好。                    │          │
│    │        │A ：喔。                              │          │
│    │        │B ：好好好。                          │          │
│    │        │A ：看多久會到啦。                    │          │
│    │        │B ：你人在那裡？                      │          │
│    │        │A ：一樣在這裡。                      │          │
│    │        │B ：在那裡等？                        │          │
│    │        │A ：全家阿。                          │          │
│    │        │B ：全家喔。                          │          │
│    │        │A ：嗯。                              │          │
│    │        │B ：是喔，她到了嗎？                  │          │
│    │        │A ：她到了。                          │          │
│    │        │B ：到了喔，喔，好啦，好。            │          │
│    │        │A ：好。                              │          │
│    │        │B ：我過去好了。                      │          │
│    │        │A ：你要過來喔。                      │          │
│    │        │B ：嗯阿，嗯阿。                      │          │
│    │        │A ：你多久會到？                      │          │
│    │        │B ：阿，25分。                        │          │
│    │        │A ：25分喔。                          │          │
│    │        │B ：嗯。                              │          │
│    │        │A ：這樣來我家…。                    │          │
│    │        │B ：好啦。                            │          │
│    │        │A ：好。                              │          │
│    ├────┼───────────────────┼─────┤
│    │97.06.09│A ：喂。                              │97年度偵字│
│    │01:43:59│B ：你可以出來了喔，我們要到了。      │第3114號卷│
│    │【電話(二)│A ：我跟你說。                        │(三)第64頁  │
│    │】      │B ：嗯。                              │          │
│    │        │A ：我出去再說，我出去再說。          │          │
│    │        │B ：好。                              │          │
├──┼────┼────┬────┬────┬────┼─────┤
│5.  │劉宏偉  │97年6 月│嘉義六角│甲基安非│11,800元│0000000000│
│    │        │9 日    │鄉朴子大│他命1 錢│        │    ↓    │
│    │        │        │橋附近之│        │        │0000000000│
│    │        │        │便利超商│        │        │          │
│    ├────┴────┴────┴────┴────┴─────┤
│    │通話時間、譯文內容及出處：                                  │
│    ├────┬───────────────────┬─────┤
│    │97.06.09│B ：喂。                              │97年度偵字│
│    │13:07:40│A ：喂。                              │第3114號卷│
│    │        │B ：嗯。                              │(三)第64頁  │
│    │        │A ：妳們沒有在睡覺喔？                │          │
│    │        │B ：他在睡覺，可能你要來，我在上班。  │          │
│    │        │A ：在那裡？                          │          │
│    │        │B ：這樣，一樣還是要多一點。          │          │
│    │        │A ：（沒有聲）。                      │          │
│    │        │B ：阿。                              │          │
│    │        │A ：我等一下打給妳。                  │          │
│    │        │B ：好。                              │          │
│    ├────┼───────────────────┼─────┤
│    │97.06.09│B ：喂。                              │97年度偵字│
│    │13:34:48│A ：要去之前再打給妳。                │第3114號卷│
│    │        │B ：要來之前，好阿。                  │(三)第64頁  │
│    │        │A ：喔。                              │          │
│    │        │B ：好，喂，不要在3 點、3 點半那時候喝│          │
│    │        │    喔。                              │          │
│    │        │A ：不要啦，等一下就要去了。          │          │
│    │        │B ：好。                              │          │
└──┴────┴───────────────────┴─────┘